臺灣新北地方法院刑事裁定
111年度撤緩字第69號
聲  請  人  臺灣新北地方檢察署檢察官
受  刑  人  黃崑峰



上列聲請人因受刑人即被告偽造文書案件，聲請撤銷緩刑之宣告
（111年度執聲字第349號），本院裁定如下：
    主  文
黃崑峰之緩刑宣告撤銷。
    理  由
一、聲請意旨略以：受刑人黃崑峰因偽造文書案件，經本院以10
    9年度審簡字第359號判決判處有期徒刑2月，緩刑2年，緩刑
    期間內付保護管束，並於民國109年5月27日確定。茲因受保
    護管束人未至臺灣新北地方檢察署報到，其行為違反保安處
    分執行法第74條之2第2、4款之規定，情節重大，爰依保安
    處分執行法第74條之3第1項，刑事訴訟法第476條之規定，
    聲請撤銷緩刑之宣告等語。
二、緩刑之宣告應撤銷者，由受刑人所在地或其最後住所地之地
    方檢察署檢察官聲請該法院裁定之，刑事訴訟法第476條定
    有明文。查受刑人之戶籍及居所均在新北市○○區○○路0段000
    巷00號，且未因案在監在押中，此有受刑人個人戶籍資料（
    完整姓名）查詢結果、臺灣高等法院在監在押全國紀錄表各
    1份附卷可查，是本件聲請程序合法，先予敘明。
三、又按受保護管束人在保護管束期間內，應服從檢察官及執行
    保護管束者之命令，對於身體健康、生活情況及工作環境等
    ，每月應至少向執行保護管束者報告1 次；受保護管束人違
    反保安處分執行法第74條之2各款情形之一，情節重大者，
    檢察官得聲請撤銷保護管束或緩刑之宣告，保安處分執行法
    第74條之2第2款、第4款、第74條之3第1項分別定有明文。
    參諸保安處分執行法第74條之3規定及立法理由，檢察官聲
    請撤銷受保護管束人之緩刑宣告，係以「違反保護管束期間
    內應遵守之事項，情節重大」為要件，並需考量「保護管束
    處分是否已不能收效」，而上開規定之保安處分係對受處分
    人將來之危險性所為拘束其身體、自由之處置，以達教化之
    目的，緩刑中付保護管束，當屬保安處分之一種，其目的在
    監督受刑人緩刑中之行狀，期能繼續保持善行。倘檢察官認
    受保護管束人違反保護管束期間內應遵守之事項，其情節重
    大者，即得聲請法院撤銷緩刑之宣告，並由法院依職權本於
    合目的性之裁量，妥適審酌其未服從命令或違反負擔之情節
    是否重大，是否已難收其預期之效果，而確有執行刑罰之必
    要。又所謂情節重大，應指受保護管束人或受刑人顯非誠心
    服從命令或履行負擔，而有隱匿或處分其財產、故意不服從
    或不履行、無正當事由拒絕服從或履行，或顯有逃匿之虞等
    情事。
四、經查，受刑人因偽造文書案件，經本院以109年度審簡字第3
    59號判決判處有期徒刑2月，緩刑2年，緩刑期間付保護管束
    ，並應接受4小時之法治教育課程，該判決業於109年5月27
    日確定在案，有上開判決書、臺灣高等法院被告前案紀錄表
    各1份附卷可考。嗣臺灣新北地方檢察署（下稱新北地檢署
    ）檢察官以109年度執保字第266號執行保護管束命令，通知
    受刑人應配合執行保護管束遵期報到（期間自109年5月27日
    至111年5月26日止），惟受刑人於110年2月24日、110年5月
    12日、110年8月18日、110年10月13日、110年11月17日、11
    0年12月15日、111年1月19日、111年2月23日、111年3月23
    日、111年4月20日經通知應到案執行保護管束均未遵期報到
    （110年6月16日至同年7月21日因屬三級疫情警戒期間，由
    觀護人改以電話查證訪談），期間迭經新北地檢署檢察官發
    告誡函督促報到，並於111年1月21日由觀護人至受刑人之住
    所查訪，上開日期均未遵期報到，亦未具狀請假等情，有新
    北地檢署110年3月3日新北檢德督109執護578字第110001911
    9號函、110年5月17日新北檢錫督109執護578字第110004771
    8號函、110年8月20日新北檢錫督109執護578字第110007394
    8號函、110年10月15日新北檢錫督109執護578字第11000961
    80號函、110年11月19日新北檢錫督109執護578字第1100110
    417號函、110年11月19日新北檢錫督109執護578字第110011
    0411號函、110年12月17日新北檢錫督109執護578字第11001
    21998號函、111年1月22日新北檢錫督109執護578字第11190
    08005號函、111年2月25日新北檢錫督109執護578字第11190
    20445號函、111年3月25日新北檢錫督109執護578字第11190
    32033號函、111年4月22日新北檢錫督109執護578字第11190
    42703號函及上開告誡函之送達證書、臺灣新北地方檢察署
    執行保護管束情況訪視報告表等資料附卷為憑，亦經本院調
    閱109年度執護字第578號卷宗詳閱屬實，上開告誡函均已合
    法送達至受刑人之戶籍地即居所，由同居人收受或寄存送達
    至新北市政府警察局林口分局泰山分駐所（自寄存之日起，
    經10日發生效力）。是受刑人於緩刑付保護管束期間內，已
    多次未遵期報到並執行保護管束，且屢經告誡仍置之不理，
    未見改善，足認受刑人已違反保安處分執行法第74條之2第2
    款、第4款規定。本院衡酌緩刑宣告之旨，在於給予受刑人
    悔悟自新之機會，受刑人當知所珍惜，切實履行緩刑所附條
    件，然受刑人多次無正當理由拒不配合檢察官之執行指揮，
    未遵期向執行保護管束之新北地檢署觀護人報到，使檢察官
    及觀護人無從對其執行保護管束，足徵受刑人恣意、放任保
    護管束不顧，無視緩刑恩典，並無配合或服從保護管束命令
    之意，非如原宣告緩刑之確定判決所稱「知所警惕」，堪認
    受刑人違反保安處分執行法第74條之2第2款、第4款等應遵
    守事項情節重大。從而，本案依受刑人之具體情形，審酌緩
    刑制度之立法理由，依比例原則綜合衡酌，堪認原宣告之緩
    刑已難收其預期之效果，而有執行刑罰之必要，核與保安處
    分執行法第74條之3第1 項規定相符。是聲請人聲請撤銷受
    刑人上開緩刑宣告，為有理由，應予准許。
五、依刑事訴訟法第476條，保安處分執行法第74條之3第1項，
    裁定如主文。　　　
中　　華　　民　　國　 111　　年　　4 　　月　　29　　日
 　　　　　　　　 刑事第六庭  法　官　葉逸如

如不服本裁定應於送達後5日內向本院提出抗告狀。
                              書記官  邱瀚群 
中　　華　　民　　國　　111 　年　　4 　　月　　29　　日